# 母子公司未实现利润确认递延问题

提问人：兰雨幽幽 时间：2019-05-13 23:07:46
请问老师，境内母公司向境外子公司销售产品，对于已抵销的内部交易未实现损益应该确认递延所得税，一般来说按照买方税率确认递延，但是境外子公司设立在美国，交的所得税包括联邦政府所得税以及加利福尼亚和弗罗里达州税，此时是否可以按照母公司即买房税率 15% 确认递延呢？

回答人：chenyiwei
不可以。仍应按照一般原则，按照内部买方的适用税率确认递延所得税。
由于买方同时适用美国联邦和州所得税，这两种税除了税率不同以外，计税基础方面的规定可能也会有差异（具体请咨询熟悉相关税制的税务专业人士），故可能需针对买方适用的不同税种分别计算其对应的递延所得税资产，并分别披露。